臺灣臺南地方法院民事裁定
111年度司字第12號
聲  請  人  財政部南區國稅局

法定代理人  盧貞秀  

相  對  人  高星鋼鐵股份有限公司


上列聲請人聲請為相對人高星鋼鐵股份有限公司選任清算人事件
，本院裁定如下：
    主  文
選派鄭鴻威律師（事務所設臺南市○○區○○路○段000號八樓之3）
為相對人高星鋼鐵股份有限公司之清算人。
聲請程序費用新臺幣1,000元由相對人高星鋼鐵股份有限公司負
擔。
    理  由
一、按解散之公司除因合併、分割或破產而解散外，應行清算；
    前開規定，於公司經中央主管機關撤銷或廢止登記者準用之
    ；股份有限公司之清算，以董事為清算人，但公司法或章程
    另有規定或股東會另選清算人時，不在此限；不能依前項之
    規定定清算人時，法院得因利害關係人之聲請，選派清算人
    ，公司法第24條、第26條之1、第322條分別定有明文。
二、聲請意旨以：相對人公司欠繳民國109年1月至4月營業稅新
    臺幣（下同）1,028,903元(含本稅、滯納金及滯納利息)，
    相對人公司經登記主管機關臺南市政府以府經工商字第1100
    0348570號函廢止登記在案，唯一董事胡志炫已於109年3月3
    1日死亡，無其他董事可擔（選）任清算人，公司章程亦未
    規定清算人，致聲請人應送達予相對人公司之營業稅繳款書
    送達程序無法進行，爰聲請法院選派清算人，以利清算事務
    之進行。又胡志炫之配偶甲○○為相對人公司監察人，前經法
    院選任為臨時管理人，對於相對人公司營運應為熟稔，具有
    足夠辨識能力辦理相對人公司清算事務，應為清算人之適當
    人選，爰依公司法第322條第2項規定，聲請選派甲○○為相對
    人公司之清算人等語。
三、經查：
　㈠聲請人主張相對人公司積欠109年度營業稅1,028,903元未繳
    ，業據其提出欠稅查詢情形表為證(見本院卷第39頁)，足認
    聲請人為利害關係人。又相對人公司業經臺南市政府於110
    年5月11日以府經工商字第11000348570號函為廢止登記在案
    ，有聲請人提出之上開函文及經濟部商業司商工登記公示資
    料查詢服務清單在卷可稽(見本院卷第15-39頁)，依公司法
    第24條、第26條之1規定，相對人公司應行清算。惟本院迄
    未受理相對人公司聲報選任清算人就任事件，相對人公司章
    程亦無選任清算人之特別規定，此有本院110年7月16日南院
    武民字第1100001828號函在卷可參(見本院卷第37頁)，依公
    司法第322條第1項規定，應以全體董事為清算人，相對人公
    司僅有董事胡志炫一人，胡志炫已於109年3月31日死亡，胡
    志炫之全體法定繼承人均已拋棄繼承，經臺灣高雄少年及家
    事地方法院以109年度司繼字第3525號裁定選任遺產管理人
    等情，有臺灣高雄少年及家事地方法院家事事件(全部)公告
    查詢結果附卷可按(見本院卷第45頁)，是相對人公司已無董
    事可行使清算人職務。準此，為處理相對人公司未了結事務
    ，以儘速消滅其法人格，聲請人依公司法第322條規定聲請
    為相對人公司選派清算人，應屬有據。
　㈡本院徵詢聲請人推薦人選即相對人公司監察人甲○○之意見，
    甲○○具狀表明其從未參與相對人公司經營，對於相對公司業
    務一無所知，其無意願擔任清算人等語(見本院卷第95頁)，
    本院另依職權函請社團法人台南律師公會提供願任清算人名
    冊，經徵詢鄭鴻威律師表示願意擔任相對人之清算人，此有
    社團法人台南律師公會函、本院公務電務紀錄附卷足憑(見
    本院卷第91、99頁)；本院審酌鄭鴻威律師現為執業律師，
    具有相關之法律專業知識，應適於辦理公司清算事務，復核
    鄭鴻威律師並無非訟事件法第176條所定不得選派為清算人
    之情事，是本院認選任鄭鴻威律師為相對人公司之清算人，
    應屬適當。
四、依非訟事件法第24條、第175條第3項，裁定如主文。
中　　華　　民　　國　　111 　年　　7 　　月　　29　　日
                  民事第一庭    法  官  張桂美
以上正本係照原本作成。
如對本裁定抗告須於裁定送達後10日內向本院提出抗告狀，並繳
納抗告費新臺幣1,000元。　　　　　　　　　
中　　華　　民　　國　　111 　年　　8 　　月　　1 　　日
                                  書記官  林彥丞